臺灣高雄地方法院高雄簡易庭裁定　　　 111年度雄秩字第30號
移送機關　　高雄市政府警察局三民第二分局
被移送人　　陳盟元　


被移送人　　陳冠學　



上列被移送人因違反社會秩序維護法案件，經移送機關以民國11
1 年1 月23日高市警三二分偵字第11074822600 號移送審理，本
院裁定如下：
    主  文
陳盟元無正當理由攜帶具有殺傷力之器械，處罰鍰新臺幣參仟元
。
陳冠學無正當理由攜帶具有殺傷力之器械，處罰鍰新臺幣肆仟元
。
扣案之摺疊刀貳把及球棒壹支均沒入。
    事實理由及證據
一、移送意旨略以：移送機關於民國110 年12月26日0 時30分許
    ，因有人報案有3 人持刀，警方到高雄市○○區○○路000
    號查處過程，查獲被移送人陳冠學隨身攜帶摺疊刀1 把，後
    在於其騎乘之車牌號碼000-0000號重型機車車廂內查獲球棒
    1 支；另查獲被移送人陳盟元亦隨身攜帶摺疊刀1 把。因認
    被移送人2 人違反社會秩序維護法第63條第1 項第1 款之規
    定，爰移請裁處等語。
二、按無正當理由攜帶具有殺傷力之器械、化學製劑或其他危險
    物品者，處3 日以下拘留或新臺幣3 萬元以下罰鍰，社會秩
    序維護法第63條第1 項第1 款定有明文。本條款之構成要件
    ，須行為人客觀上有攜帶具有殺傷力之器械、化學製劑或其
    他危險物品之行為，且該攜帶係無正當理由，因而有危害於
    社會安全之情形，始足當之。亦即，就行為人客觀上攜帶具
    有殺傷力器械之行為，依其攜帶行為之目的，考量行為人攜
    帶當時時間、地點、身分、舉止等因素，據以認定其是否已
    構成本條款之行為。
三、經查，被移送人2 人於上開時、地，為移送機關查獲其等各
    於身上攜帶摺疊刀1 把，被移送人陳冠學並於其機車置物廂
    內放置球棒1 支等情，業據被移送人2 人於警詢時自陳無誤
    ，有其等警詢筆錄、扣押筆錄、扣押物品目錄表、照片2 張
    足憑，堪認屬實。被移送人陳盟元辯稱其所持摺疊刀僅是仿
    真裝飾，並無開鋒、無殺傷力，是為了防身用云云；被移送
    人陳冠學則辯稱其所持摺疊刀是工作時使用，如做水電撥電
    線所用，有時代工之朋友向伊借用，球棒是明天要去打棒球
    才會放在車上云云。惟查，被移送人陳盟元所持有之摺疊刀
    無論有無開鋒，其為金屬材質、質地堅硬，倘持之朝他人揮
    舞，堪認於客觀上仍足以對人之生命、身體、安全構成威脅
    ，具有危險性，自屬具有殺傷力之器械無疑，又衡諸常情，
    倘被移送人陳冠學所持有之摺疊刀係單純工作之用，於工作
    完畢後應置放於所使用車輛之車廂或工具包內，絕非置於口
    袋且觸手可及之處，又依卷內資料，除球棒1 支，並無其他
    棒球用具，且其為金屬製品質地堅硬，倘持之毆打他人，當
    有成傷或致死之可能，依一般社會觀念，亦為對他人之生命
    、身體安全構成威脅之器械，足認具殺傷力，又本件查獲時
    間為深夜時段（0 時30分），被移送人2 人攜帶上開均具有
    殺傷力之器械之行為及動機顯有可議，難認被移送人2 人係
    基於正當目的而攜帶上開扣案物，核其所為，係犯社會秩序
    維護法第63條第1 項第1 款之無正當理由攜帶具有殺傷力器
    械之違序行為。爰審酌被移送人2 人所為影響公共秩序之程
    度，及行為後之態度、行為之動機、手段及過程等一切情狀
    ，各裁處如主文所示之罰鍰。又該扣案之摺疊刀2 把及球棒
    1 支為被移送人2 人所有，並供其等違反社會秩序維護法行
    為所用之物，應依社會秩序維護法第22條第3 項之規定沒入
    之。
四、依社會秩序維護法第45條第1 項、第63條第1 項第1 款、第
    22條第3 項，裁定如主文。
中    華    民    國   111    年    2     月    9     日
                  高雄簡易庭  法  官    林玉心
以上正本係照原本作成。
如不服本裁定，得於裁定書送達之翌日起5 日內，以書狀敘述理
由，向本庭提出抗告。
中    華    民    國   111    年    2     月    10    日
                              書記官    李月君